【裁判字號】    99,判,864
【裁判日期】    990826
【裁判案由】    營業稅
【裁判全文】
最  高  行  政  法  院  判  決
                                       99年度判字第864號
上  訴  人  甲○○
訴訟代理人  尤中瑛  律師
被 上訴 人  財政部高雄市國稅局
代  表  人  陳金鑑
上列當事人間營業稅事件，上訴人對於中華民國97年9月11日高
雄高等行政法院96年度訴更一字第40號判決，提起上訴，本院判
決如下：
    主  文
上訴駁回。
上訴審訴訟費用由上訴人負擔。
    理  由
一、緣上訴人未依規定申請營業登記，自民國（下同）87年5月
    起至89年3月止，銷售貨物予高鋁金屬股份有限公司（下稱
    高鋁公司），計87年新臺幣（下同）2,904,762元，88年952
    ,381元，89年952,381元，合計4,809,524元（不含稅），逃
    漏營業稅240,476元，經財政部賦稅署91年4月1日查獲，移
    由被上訴人審理違章成立，除核定補徵營業稅240,476元，
    並按所漏稅額處以3倍罰鍰計721,400元（計至百元止，下同
    ）。上訴人不服，申經復查結果，未獲變更，循序提起行政
    訴訟，經原法院以94年度訴字第273號判決（下稱前程序原
    審判決）駁回。上訴人不服，提起上訴，經本院以96年度判
    字第1914號判決將前程序原審判決廢棄發回後，原判決仍駁
    回上訴人在原審之訴，上訴人復提起上訴。
二、上訴人於原審起訴主張：(一)上訴人於93年3月8日接獲被上訴
    人93年度財高國稅法違字第10093100218號處分書及被上訴
    人所屬三民稽徵所於同日開立之核定稅額繳款書及違章案件
    罰鍰繳款書，卻又於翌日接獲被上訴人財高國稅法字第0930
    012192號函，告知有關上訴人於87年至89年與陳世康（高鋁
    公司負責人）之資金往來案件正在審理中，足見上訴人之案
    件於93年3月23日前尚未審查完竣，被上訴人卻於同年月8日
    即作成處分決定書，核與行政程序法第8條及第9條之規定相
    悖，依據同法第101條、第111條規定，該處分書自應屬當然
    無效。另被上訴人以93年5月14日財高國稅法字第093002558
    2號函知上訴人，將前述三民稽徵所所開立核定稅額繳款書
    之繳納期限延至93年6月1日至10日，顯然被上訴人亦了解上
    述處分書有重大瑕疵。(二)陳世康於87年至89年間因資金週轉
    需要向上訴人及婆婆陳李春香借貸，並於事後開立支票或匯
    款償還，上訴人已提供相關資金流程予被上訴人參考；而商
    品買賣不能無中生有，沒有進貨何來貨物可供銷售，上訴人
    係以哪一家營利事業之發票予高鋁公司入帳等疑點，均未見
    被上訴人及財政部提出說明。又被上訴人未遵守財政部93年
    9月29日所頒布台財訴字第09313512360號函釋意旨，其所為
    決定實難讓人民信服。(三)臺灣高等法院檢察署查緝黑金中心
    （下稱查黑中心）雖查得上訴人與高鋁公司有3,050,000元
    與2,000,000元之2筆資金往來，但該2筆資金數額俱為整數
    ，核與其它被上訴人查獲之款項數額均帶有尾數不同。足見
    上開款項均非營業資金往來。(四)依加值型及非加值型營業稅
    法（下稱營業稅法）第28條及所得稅法施行細則第12條規定
    ，如需適用營業稅法第28條規定，至少需有固定營業場所，
    且每年度需有經常性之買賣才需辦理營業登記，否則係屬一
    時貿易所得，毋庸辦理營業登記。財政部所屬5區國稅局已
    認定每月交易次數超過3、4次以上，才算經常交易需辦理營
    業登記，上訴人並無固定營業場所，且依被上訴人所提示之
    交易資料應屬一時貿易所得，上訴人應僅需繳納個人綜合所
    得稅，而無需繳納營業稅。依財政部77年12月10日台財稅字
    第770602165號及75年7月12日台財稅字第756254號函釋規定
    ，被上訴人認定上訴人88年、89年度之銷售收入均為1,000,
    000元，平均每月營業額未達200,000元，自無營業稅法第51
    條規定之適用，甚至88年度部分，被上訴人亦認上訴人有一
    時貿易所得，應直接對上訴人課徵所得稅，自無營業稅法之
    適用。至被上訴人所引用之財政部76年7月24日台財稅字第7
    61187996號函發布之買賣等業別營業稅起徵點為60,000元，
    係針對營業稅法第13條規定之營業稅起徵點為之，並不適用
    營業稅法第51條處罰之規定。(五)依財政部73年12月24日台財
    稅字第65468號、83年3月30日台財稅字第831587237號函釋
    意旨，上訴人於87年至89年間有買賣行為，其買賣次數在3
    年內僅5次，本即屬非經常性之行為，且上訴人既無營業牌
    號又無固定營業場所，自更無所得稅法第11條第2項「營利
    事業」之適用。從而依財政部73年12月24日台財稅字第6546
    8號函釋，應以「個人一時貿易盈餘之純益率為6％」作為課
    稅基準，課徵上訴人之個人綜合所得稅。(六)陳世康91年11月
    5日在法務部調查局高雄市調查處（下稱高雄市調處）陳稱
    高鋁公司向有限責任台灣省第二資源回收物運銷合作社（下
    稱二資社）取得發票，其直覺以為吳招治介紹的許雲鳳等48
    人是二資社社員等語，可知陳世康供陳之國內供應商並無上
    訴人；蘇文宏在91年11年28日在高雄市調處亦陳稱陳明忠帳
    戶中有部分款項是陳世康自己調度存入的，與上開陳世康所
    述該帳戶是其平常做資金周轉用等語相符，可知陳明忠合作
    金庫（下稱合庫）苓雅支庫帳戶中部分資金是陳世康自己調
    度之用，與系爭款項是陳世康由陳明忠帳戶中匯款或簽發支
    票償還借款情形相符等語，求為將訴願決定（含復查決定）
    及原處分均撤銷之判決。
三、被上訴人則以：(一)被上訴人以93年3月8日93年度財高國稅法
    違字第10093100218號處分書函送繳納期間至93年3月30日止
    之營業稅隨課違章核定稅額繳款書及違章案件罰鍰繳款書已
    合法送達上訴人；被上訴人並於翌日以財高國稅法字第0930
    012192號函告知並輔導，惟漏稅違章事實存在即應補稅處罰
    ，並不因輔導期間未屆滿而影響處分之效力。(二)上訴人於93
    年3月17日提出更正申請書，被上訴人乃於同年4月22日以財
    高國稅法字第0930016991號函復，上訴人旋於同年5月6日提
    出更正補充說明書，被上訴人再以同年月14日財高國稅法字
    第0930025582號函復所請歉難照准，因93年3月17日之申請
    書係於繳納期間內提出，依財政部70年1月3日台財稅字第30
    09號函釋規定，改訂繳納期限至93年6月10日。(三)高鋁公司8
    7年至90年期間向上訴人等165人進貨，未依法取得實際交易
    人之進貨憑證，違反稅法規定，經查黑中心查獲，高鋁公司
    並由臺灣板橋地方法院檢察署（下稱板橋地檢署）提起公訴
    ，牽連本件之涉案人有林文德、莊美雲及上訴人等165人，
    均係收集廢鋁等廢棄物出售予高鋁公司，與陳世康之私人借
    貸無關。上訴人主張依營業稅法規定每年度需有超過3次以
    上之交易才需辦理營業登記云云，即與營業稅法第28條規定
    不符。而財政部77年12月10日台財稅字第770602165號函釋
    固規定未辦登記擅自營業，其每月銷售額未達起徵點者，無
    漏稅罰之適用，然依財政部76年7月24日台財稅第761187996
    號函發布之買賣等業別營業稅起徵點每月銷售額為60,000元
    ，上訴人87年至89年度銷售額皆高於起徵點。(四)陳世康91年
    11月5日在高雄市調處雖稱國內供應商有許雲鳳等48人，但
    同年12月6日又在查黑中心陳稱國內供應商不只許雲鳳等48
    人，並稱虛開發票情形和蘇文宏所言相同，且上訴人列名在
    蘇文宏製作之附表「高鋁公司87年至90年度向非二資社社員
    進貨付款明細表」中第38頁、第40頁，可知陳世康93年2月
    23日出具之說明書僅係為免上訴人受補稅處罰而作。另陳世
    康在高雄市調處亦陳述陳明忠合庫苓雅支庫之帳戶除做資金
    周轉之用外，亦用於給付供貨商款項等語，資為抗辯。
四、原審斟酌全辯論意旨及調查證據之結果，以：(一)上訴人於87
    年間以其富邦銀行高雄分行託收兌領由高鋁公司代表人陳世
    康交付面額合計3,050,000元之支票3張（發票人陳明忠、付
    款行合庫苓雅支庫，發票日期各為87年5月15日、87年10月1
    3日、87年10月16日，面額各為1,500,000元、850,000元及7
    00,000元）；另於88年及89年間自陳明忠上開支票存款帳戶
    流入2筆各1,000,000元之款項至上訴人世華銀行高雄分行帳
    戶，此為上訴人接受被上訴人所屬三民稽徵所調查時承認。
    而高鋁公司營業項目為廢舊五金買賣、鋁錠製造及買賣，其
    營運之廢鋁部分向國內供應商進貨（不只許雲鳳等48人）未
    依法取得實際交易人之憑證，陳世康在查黑中心陳稱供應商
    以蘇文宏91年12月4日及同年月6日提出之附件資料為準，高
    鋁公司復委託蘇文宏就上開進貨未依法取得實際交易人進項
    憑證之違章情節，辦理承諾金額之確認與有關補稅繳納罰鍰
    之處理等事宜，上訴人列名在該資料中第2部分「高鋁公司8
    7年至90年度向非二資社社員進貨付款明細表」第38頁、第4
    0頁，該明細表由陳世康逐頁詳細檢視，並逐頁蓋高鋁公司
    登記章、代表人陳世康印章以彰真確，且有高鋁公司出具之
    說明書、補充說明書及委託書可資證明。又高鋁公司進貨之
    所以未以公司之帳戶正常付款，乃因高鋁公司之帳戶除有資
    金回流等不實交易情形外，其他均屬有實際進貨，惟因這些
    廢料供應商不願或無法提供高鋁公司進項憑證，故需由非高
    鋁公司之正常帳戶支出等情，復據蘇文宏91年12月4日在查
    黑中心陳述甚詳。又訴外人陳明忠所有合庫苓雅支庫42983
    號支票存款帳戶及印章均是交由高鋁公司代表人陳世康使用
    ，除作資金週轉用外，遇有供貨商急需現金之情況，亦由該
    帳戶先行墊付，換言之，陳明忠上開帳戶除作資金週轉用外
    ，尚用於給付供應商貨款。蘇文宏於84年3月即進入高鋁公
    司工作，其對該公司交易情形及帳證資料之解讀十分瞭解，
    且於高鋁公司被查獲虛開虛進發票等情事後即坦承犯行並處
    理善後，其所為證詞及其以高鋁公司交易情形加以分類而製
    作出之明細表，自屬可信。上訴人承認其收受來自陳明忠合
    庫苓雅支庫之款項，既核與蘇文宏製作之上開明細表第2部
    分「高鋁公司87年至90年度向非二資社社員進貨付款明細表
    」之第38頁、第40頁記載之情形相符，被上訴人據以認定上
    訴人自87年5月起至89年3月止，未辦營業登記而從事銷售貨
    物予高鋁公司而自該公司取得貨款計87年3,050,000元（含
    稅，不含稅價則為2,904,762元），88年及89年各1,000,000
    元（含稅，不含稅價各為952,381元），自屬有據。(二)上訴
    人主張陳明忠名義之合庫苓雅支庫之款項是陳世康償還上訴
    人及其婆婆陳李春香之借款，並提出上訴人及陳李春香之銀
    行存提紀錄單及陳世康93年2月23日出具之說明書為證。惟
    依上訴人93年2月16日向被上訴人所屬三民稽徵處之說明，3
    ,050,000元為其婆婆借款予陳世康，因還款時，婆婆一時找
    不到存摺，故委由上訴人先行代收；而88年及89年之1,000,
    000元係陳世康返還上訴人之借款。然依上訴人提出之銀行
    帳戶觀之，上訴人及陳李春香共自銀行分別提領9筆現金計5
    ,420,000元；陳李春香部分共提領3,170,000元，而以其中3
    ,050,000元借給陳世康；上訴人於87年12月29日提領1,250,
    000元，以其中1,000,000元借給陳世康；88年5月7日、89年
    1月31日分別提領現金400,000元及600,000元，合計1,000,0
    00元再借給陳世康。若上訴人及其婆婆果借款予陳世康，以
    其彼此往來頻繁、金額非小之情形，不僅未計利息，且在缺
    乏借據、對帳憑證及擔保品之情形下，上訴人及陳李春香竟
    捨棄安全便利能留下資金流程以利日後查考之轉帳匯款方式
    ，卻每以提領現金為之，徒使上訴人、陳李春香及陳世康間
    中斷彼此間之資金連結，顯然不利於借款人而與常情違背，
    是上訴人主張上開銀行提款是用以借給陳世康乙節，已難採
    信。再，陳世康若確向陳李春香借款，其還款時不將支票直
    接給陳李春香，而由上訴人之帳戶提示，上訴人收受該支票
    後亦隔13天後才存入帳戶，於存入後10天、19天後再提款給
    陳李春香，亦違常情。況89年3月3日陳世康償還上訴人之1,
    000,000元是從陳明忠帳戶提領現金後再以上訴人之名義匯
    款給上訴人，亦悖於一般借款情形。又91年、92年間陳世康
    、蘇文宏在查黑中心皆稱有向上訴人進貨，足見陳世康93年
    2月23日出具說明書，說明該款項係借款乃為迴護之詞。上
    訴人未能提供帳證資料供查，被上訴人依查得資料核定銷售
    額並無不合。(三)上訴人雖非板橋地檢署91年度偵字第21609
    號、92年度偵字第4869號至第4872號、第4874號起訴書之被
    告，但上開偵查案件並非針對高鋁公司有實際進貨未取據銷
    貨廠商開立統一發票部分之情況而為，上訴人僅未辦營業登
    記涉嫌逃漏營業稅，故未遭起訴自屬當然，且上訴人未列為
    起訴被告，亦不足以導出上訴人未銷貨與高鋁公司。(四)上訴
    人主張其與陳世康往來資金為一時貿易所得，且88年、89年
    平均月銷貨收入未達200,000元，僅應課所得稅等語，然依
    本院82年度判字第1855號判決意旨，是否為營業之性質，應
    視其實質認定，如係以賺利為目的，且營利行為週而復始，
    雖不具備某些形式要件亦屬營業人，上訴人自87年至89年銷
    貨予高鋁公司高達5,050,000元，具週而復始之性質，應為
    營利行為，與財政部77年12月10日台財稅字第770602165號
    之函釋係指查獲未滿1個月之銷售額，經換算全月銷售額未
    達起徵點，無應納稅額，無須按漏稅額處罰而言不同。(五)司
    法院釋字第275號解釋，認人民受行政罰應以故意過失為限
    ，上訴人以從事舊貨回收買賣為業且營業規模不小，應依行
    為時營業稅法第28條前段辦理營業登記並應據實申報營業稅
    及營利事業所得稅，其應注意能注意而未注意致未辦理營業
    登記而逃漏營業稅，就此違章行為有過失。故上訴人有行為
    時營業稅法第51條第1款規定之違章行為，自堪認定等語，
    資為論據，因將訴願決定及原處分均予維持，駁回上訴人在
    原審之訴。
五、本院查：
  (一)按「有左列情形之一者，為營業人：一以營利為目的之公營
    、私營或公私合營之事業。」、「營業人之總機構及其他固
    定營業場所，應於開始營業前，分別向主管稽徵機關申請營
    業登記。」、「營業人有左列情形之一者，主管稽徵機關得
    依照查得之資料，核定其銷售額及應納稅額並補徵之：…三
    未辦妥營業登記，即行開始營業，或已申請歇業仍繼續營業
    ，而未依規定申報銷售額者。」、「納稅義務人，有左列情
    形之一者，除追繳稅款外，按所漏稅額處1倍至10倍罰鍰，
    並得停止其營業：一未依規定申請營業登記而營業者。」，
    行為時營業稅法第6條第1款、第28條前段、第43條第1項第3
    款、第51條第1款分別定有明文。
  (二)經查，上訴人非屬二資社社員，亦非該社司庫，於87年至89
    年間銷售貨物予高鋁公司，87年計2,904,762元、88年計952
    ,381元，89年計952,381元，合計4,809,524元（不含稅），
    高鋁公司代表人陳世康交付面額合計3,050,000元之支票3張
    （發票人陳明忠、付款行合庫苓雅支庫，發票日期各為87年
    5月15日、87年10月13日、87年10月16日，面額各為1,500,0
    00元、850,000元及700,000元），上訴人以其富邦銀行高雄
    分行託收兌領；另陳世康於88年及89年間自陳明忠上開支票
    存款帳戶流入2筆各1,000,000元之款項至上訴人世華銀行高
    雄分行帳戶，因認上訴人為營業稅之納稅義務人，其未依規
    定申請營業登記而營業，共逃漏營業稅240,476元等情，為
    原審經依調查證據及言詞辯論後，依職權確定之事實，原判
    決業已詳述其認定事實與得心證之理由，核與上揭規定及證
    據法則與經驗、論理法則無違。
  (三)所謂行政處分無效，係指行政處分具有一定之瑕疵而自始確
    定不發生效力。至行政處分無效之原因，我國行政程序法第
    111條仿德國立法例，採取明顯重大瑕疵理論，其第1款至第
    6款為無效原因之例示規定，第7款則為無效原因之概括規定
    ；行政處分是否具有重大明顯之瑕疵罹於無效，並非依當事
    人之主觀見解，亦非依受法律專業訓練者之認識能力判斷，
    而係依一般具有合理判斷能力者之認識能力決定之，即其瑕
    疵須重大至某程度上猶如刻在額頭上般之明顯，普通社會一
    般人一望即知者而言。如行政處分之瑕疵倘未達到重大、明
    顯之程度，一般人對其違法性的存在與否猶存懷疑時，即非
    屬重大瑕疵而無效，只得訴請撤銷。本件，被上訴人所為處
    分，並無行政程序法第111條第1款至第6款規定之情形，上
    訴人係提起撤銷訴訟以資救濟，足見其對原處分之效力存否
    存有疑義，依上開說明，亦非具明顯重大之瑕疵，應非無效
    。上訴人係主張其於93年3月8日接獲被上訴人93年度財高國
    稅法違字第10093100218號處分書、被上訴人所屬三民稽徵
    所於同日開立核定稅額繳款書及違章案件罰鍰繳款書，同年
    月9日復接獲被上訴人財高國稅法字第0930012192號函，告
    知有關上訴人於87年至89年與陳世康之資金往來案件正在審
    理中，則上訴人案件於93年3月23日前尚未審查完竣，被上
    訴人卻於同年月8日即作成處分書，與行政程序法第8條及第
    9條規定相悖，依據同法第111條第7款規定，該處分自應屬
    當然無效，其對尚在審理中之未確定案件做出處分並發單補
    稅，與其作業手冊規定程序不符，顯有重大瑕疵云云，核與
    上開要件不符；另原判決已於理由六部分載明此主張與判決
    結果無涉，雖嫌簡略然與判決理由不備之要件有間，上訴人
    主張就此攻擊防禦方法，原判決棄置不論，自屬判決不備理
    由，核非可採。
  (四)財政部83年3月30日台財稅字第831587237號函釋係針對多層
    次傳銷事業參加人銷售商品或提供勞務取得之所得課稅疑義
    而為，且該函釋業經財政部以90年11月30日台財稅字第0900
    457339號令不再援用，上訴人據以主張其依該函釋無庸為營
    業登記，自非有據；另財政部81年12月3日台財稅字第81168
    5429號函係闡釋個人提供古董及藝術品在我國參加拍賣會之
    所得計算及申報納稅方式，與上訴人係週而復始之營利行為
    不同。原判決理由五(五)及(六)部分業就上訴人所為一時貿易所
    得之主張何以不足採，及上訴人何以有違章之過失行為為論
    斷，適用法規並無不當。上訴人主張原判決認上訴人營業規
    模不小，非屬個人一時貿易所得，然依所得稅法第11條第2
    項及財政部83年3月30日台財稅字第831587237號函釋意旨，
    個人如無營業牌號及固定營業場所，都不需辦理營業登記，
    並免徵營業稅及營利事業所得稅，上訴人既無營業牌號及固
    定營業場所，自無所得稅法第11條第2項之適用；同法第14
    條所稱個人一時貿易盈餘係以同法第11條第2項營利事業而
    定，非以營業額高低為適用依據，此觀財政部81年12月3日
    台財稅字第811685429號函釋即明。上訴人買賣在3年內僅有
    5次，顯非經常性營業行為，不應課營業稅，原判決不引所
    得稅法第14條個人一時貿易盈餘之規定乃為判決不適用法規
    或適用不當，當然違背法令云云，亦無足取。
  (五)本院前發回意旨固指明原處分卷及訴願卷並無板橋地檢署91
    年度偵字第21609號、92年度偵字第4869號至第4872號及第4
    874號之起訴書，亦無該起訴書內所稱之附表及高鋁公司87
    年至90年度向非二資社社員進貨付款明細表，觀諸附於前程
    序原審卷內之起訴書內容（按僅有部分頁數），並無前程序
    原審判決所指上訴人從事舊鋁回收買賣，且未申請營業登記
    ，亦非二資社之社員或司庫，於87年、88年及89年度透過二
    資社銷售貨物予高鋁公司，並由高鋁公司將貨款匯至二資社
    及訴外人陳明忠之銀行帳戶，再轉匯至上訴人銀行帳戶之記
    載。前程序原審判決所引明細表係事後製作之統計資料，並
    非原始證據資料，即令其內容可信，亦僅能證明資金往來流
    向，無從證明其原因關係等，因認前程序原審判決有認定事
    實未憑證據致違證據法則之情事。惟原審本諸上開發回意旨
    審理，依職權調取上開刑事起訴書及附表、訴外人陳明忠之
    銀行帳戶資料，被上訴人亦補呈高鋁公司87年至90年度向非
    二資社社員進貨付款明細表中關於高鋁公司支付上訴人部分
    、陳世康及蘇文宏之調查筆錄等相關資料（見原審卷1第45
    頁至第69頁、第139頁至第144頁、第152頁至第168頁、第17
    1頁至第218頁、第101頁至第105頁、第124頁至第133頁、第
    262頁至第332頁、原審卷2第353頁至第459頁），經雙方言
    詞辯論後再為事實之認定，縱其證據之取捨與上訴人所希冀
    者不同，致其事實之認定異於上訴人之主張，亦難謂其認定
    事實違反本院上開發回意旨或證據法則。上訴意旨指摘依本
    院39年判字第2號判例及75年度判字第681號判決意旨，被上
    訴人應就課稅處分之事實負舉證責任；另本院69年度判字第
    847號判決亦認當事人主張有利於己之事實應負舉證責任；
    行政訴訟法第136條之立法理由認撤銷訴訟或其他維護公益
    之訴訟除法院有職權調查證據義務外，事實仍不明時，當事
    人有主觀舉證責任。原判決非但未令被上訴人就上訴人有販
    賣舊鋁予高鋁公司之課稅事實舉證說明，逕以蘇文宏整理之
    明細表及陳世康在查黑中心之陳述為認定事實之依據，自有
    認定事實未憑證據而違背證據法則之情事等情，無非係就原
    審取捨證據、認定事實之職權行使，指摘其為不當，復就原
    判決詳予論述不採之事項再予爭執，核屬法律見解歧異，要
    難謂為原判決有違背法令之情形。
六、綜上所述，原判決經調查證據辯論後，將訴願決定及原處分
    予以維持，其認事用法並無違誤，並已明確論述理由，對上
    訴人在原審之主張如何不足採之論證取捨等事項，亦均有詳
    為論斷，其所適用之法規與該案應適用之現行法規並無違背
    ，與解釋判例亦無牴觸，並無所謂判決不適用法規或適用不
    當及判決理由不備等違背法令之情形，上訴論旨，仍執前詞
    ，指摘原判決違背法令，求予廢棄，為無理由，應予駁回。
七、據上論結，本件上訴為無理由。依行政訴訟法第255條第1項
    、第98條第1項前段，判決如主文。
中    華    民    國    99    年    8     月    26    日
                    最高行政法院第七庭
                        審判長法官  藍  獻  林
                              法官  楊  惠  欽
                              法官  廖  宏  明
                              法官  張  瓊  文
                              法官  姜  素  娥

以  上  正  本  證  明  與  原  本  無  異
中    華    民    國    99    年    8     月    26    日
                              書記官  賀  瑞  鸞

司法院資訊處製作；財團法人民間司法改革基金會備份。
